臺灣雲林地方法院刑事判決　　　　　　　　　　　　　九十年度易字第八四五號
　　公　訴　人　臺灣雲林地方法院檢察署檢察官
　　被　　　告　甲○○
右列被告因違反家庭暴力防治法案件，經檢察官提起公訴（九十年度偵字第四０三九
號），本院判決如下：
    主  文
甲○○違反法院依家庭暴力防治法第十三條所為之禁止直接為騷擾行為及遠離居所之
裁定，累犯，處拘役伍拾玖日，如易科罰金以佰元折算壹日。
    事  實
一、甲○○曾因傷害、毀棄損壞等案件，經臺灣高等法院於民國八十六年八月十三日
    ，判處有期徒刑二月、五月，應執行有期徒刑六月確定，而於八十六年九月三十
    日易科罰金執行完畢。而甲○○係乙○○之配偶，二人間具有家庭暴力防治法第
    三條第一款所定之家庭成員關係，因甲○○於九十年七月二十日零時三十分許，
    在雲林縣口湖鄉埔北村十一鄰林圍五十九號住處，傷害乙○○之頭、頸、背部，
    致其背部受有多處挫傷，又曾於八十九年九月四日及十二月十四日分別傷害乙○
    ○，爰此本院民事庭依家庭暴力防治法第十三條第二項第一、二、四款規定，於
    九十年八月三十一日以九十年度家護字第一九一號核發民事通常保護令，裁定甲
    ○○不得對乙○○實施身體或精神上不法侵害之行為，不得直接或間接對於乙○
    ○為騷擾之行為以及應遠離乙○○居所雲林縣口湖鄉○○村○○路一三二號、工
    作場所雲林縣口湖鄉○○村○○路二五五號至少一百公尺，上開保護令有效期間
    為一年，並經本院於九十年九月十一日十一時二十分許合法送達。詎甲○○仍不
    知警惕覺悔，明知上開保護令仍在有效期間內，於九十年九月二十一日二時五分
    許，到乙○○前開居所質問乙○○為何要與其離婚，而乙○○不願與之談論，甲
    ○○仍跟隨乙○○上、下樓梯數回，並大聲吵鬧，直接對之為騷擾行為，而違反
    本院上開民事通常保護令。
二、案經乙○○訴由雲林縣警察局北港分局移送臺灣雲林地方法院檢察署檢察官偵查
    起訴。
    理  由
一、被告甲○○固坦承於上述時間，至告訴人乙○○前開居所，與之討論離婚事宜及
    跟隨乙○○上、下樓梯之事實，但否認對告訴人大聲吵鬧。經查，被告係告訴人
    之配偶，二人間具有家庭暴力防治法第三條第一款所定之家庭成員關係，因被告
    於九十年七月二十日零時三十分許，在雲林縣口湖鄉埔北村十一鄰林圍五十九號
    住處，傷害乙○○之頭、頸、背部，致其背部受有多處挫傷，又曾於八十九年九
    月四日及十二月十四日分別傷害乙○○，爰此本院民事庭依家庭暴力防治法第十
    三條第二項第一、二、四款規定，於九十年八月三十一日以九十年度家護字第一
    九一號核發民事通常保護令，裁定甲○○不得對乙○○實施身體或精神上不法侵
    害之行為，不得直接或間接對於乙○○為騷擾之行為以及應遠離乙○○居所雲林
    縣口湖鄉○○村○○路一三二號、工作場所雲林縣口湖鄉○○村○○路二五五號
    至少一百公尺，上開保護令有效期間為一年，並經本院於九十年九月十一日十一
    時二十分許合法送達，有該民事通常保護令及送達證書各一紙在卷可稽。而被告
    在法院核發送達該民事通常保護令後，於九十年九月二十一日二時五分許，至告
    訴人居所質問告訴人為何要與其離婚，並且在告訴人不願意情形之下，跟隨其上
    、下樓梯，且大聲吵鬧等事實，業據告訴人於警察局、偵審中指訴明確，並經證
    人丙○○於警察局及偵查中證明屬實，而且互核一致，衡之告訴人與被告係配偶
    關係，又二人現已和好共居一室，同據告訴人於本院陳明在卷，告訴人既與被告
    和好，並表示原諒被告，在本院審理猶為如是之指述，應無誣指被告之虞，是告
    訴人之指述，自可以採信，而證人為被告之岳母，為人父母當然希望子女婚姻幸
    福，不願無端興事，若非被告果到上開居所，跟隨告訴人上、下樓梯及吵鬧，證
    人不會作如此之證述，其證詞亦為可信，是被告於上述時間，至告訴人前開居所
    與跟隨告訴人上、下樓梯及吵鬧之事實，均可以認定。
二、按家庭暴力防治法所稱之騷擾者，謂任何打擾、警告、嘲弄或辱罵他人之言語、
    動作或製造使人心生畏佈情境之行為，而命相對人遷出被害人住居所或遠離被害
    人之保護令，不因被害人同意相對人不遷出或不遠離而失其效力，家庭暴力防治
    法第二條第三項定有明文。被告甲○○任意至告訴人前開居所，已違反法院依家
    庭暴力防治法第十三條所為遠離居所之裁定，而其恣意跟隨告訴人上、下樓梯及
    吵鬧，屬於騷擾，復違反法院依家庭暴力防治法第十三條所為禁止直接為騷擾行
    為之裁定。核被告所為，係犯家庭暴力防治法第五十條第二款、第四款之違反保
    護令罪，被告同時違反通常保護令所為禁止直接為騷擾行為及遠離居所，係一行
    為同時違反同條項二款之情形，仍屬單純一罪，應概括論以一罪。又被告曾因傷
    害、毀棄損壞等案件，經臺灣高等法院於八十六年八月十三日，判處有期徒刑二
    月、五月，應執行有期徒刑六月確定，而於八十六年九月三十日易科罰金執行完
    畢，有臺灣高等法院被告全國前案紀錄表、臺灣雲林地方法院檢察署刑案資料查
    註紀錄表各一紙附卷可稽，其於刑之執行完畢後五年內再犯本件有期徒刑以上之
    罪，為累犯，應依刑法第四十七條規定加重其刑。爰審酌告訴人為挽回其婚姻感
    情而有此犯行、所用之手段、情節，均屬不妥而且犯罪、告訴人念及夫妻情分，
    表示原諒被告，與被告和好同居一室及被告犯罪後表示知錯之態度等一切情狀，
    量處如主文所示之刑，並諭知易科罰金之折算標準，以勵自新。
據上論斷，應依刑事訴訟法第二百九十九條第一項前段，家庭暴力防治法第五十條第
第二款、第四款，刑法第十一條前段、第四十七條、第四十一條第一項前段，罰金罰
鍰提高標準條例第二條，判決如主文。
本案經檢察官林禎瑩到庭執行職務。
中      華      民      國    九十一    年    一    月      二十三      日
                              臺灣雲林地方法院刑事第二庭
                                  法  官  吳  福  森
右正本證明與原本無異。
如不服本判決，應於判決送達後十日內向本院提出上訴狀( 應附繕本 )。
                                  書記官  李  松  坤
中      華      民      國    九十一    年    一    月      二十三      日
附錄本案論罪科刑法條：
家庭暴力防治法第五十條
違反法院依第十三條、第十五條所為之下列裁定者，為本法所稱之違反保護令罪，處
三年以下有期徒刑、拘役或科或併科新臺幣十萬元以下罰金：
  一、禁止實施家庭暴力行為。
  二、禁止直接或間接騷擾、接觸、通話或其他連絡行為。
  三、命遷出住居所。
  四、遠離住居所、工作場所、學校或其他特定場所。
  五、命完成加害人處遇計畫：戒癮治療、精神治療、心理輔導或其他治療、輔導。
